# **DAVID ORQUERA**

Full Stack Developer / Analista BI

#### **ACERCA DE MI**

Hace más de 10 años trabajo en mundo IT en el sector BI, esto me permite tener: excelente capacidad analítica, trabajo en equipo y muy buena comunicación. Crear soluciones eficientes para la toma de decisiones es mi prioridad.

Decidí seguir creciendo en el mundo IT, por eso en 4 meses realicé un Coding Bootcamp de más de 800hs que me dio las herramientas principales para hacer un upgrade de tecnologías y metodologías de trabajo.

#### **FORMACION**

- ❖ JS Coding Bootcamp Plataforma 5 Abril 2022 Finalizado
- ❖ Técnico Superior en Programación UTN 2012 Finalizado

## **EXPERIENCIA**

### Full Stack Developer (May 2022 - actual) Jobint

Reporting y Desarrollos Internos de aplicaciones. Mejora, creación y modificación de procesos ETL con Cloud Data Fusion(GCP). Consultas con SQL y modelado de estructuras de datos. Creación de aplicaciones para la medición de métricas de negocio, tecnologías utilizadas: NodeJS, NestJS, React, Redux, Redux-Saga y MaterialUI.

# Analista BI (Jul 2020 - Mar 2022) AGD

Desarrollo de Dashboard para el sector Financiero, mejorando el seguimiento sobre el flujo de caja. Relevamiento con el sector. Documentación y armado de los primeros bosquejos. Armado y mantenimiento de procesos ETL. Analizar los posibles obstáculos al agrupar la información solicitada y buscar la mejor solución.

## Analista BI (Jun 2014 - Jul 2020) Aerolíneas Argentinas

Dialogar con el cliente interno, realizar los relevamientos y coordinación de tareas con el equipo de 3 desarrolladores. Creación de Dashboard para la toma de decisiones o mejoras de los procesos internos de diferentes sectores, por ejemplo: Operaciones, Revenue Accounting, CMR, Fraude, RRHH. Administración de toda la suite Microstrategy y Qlik Sense. Mantenimiento de procesos ETL con JavaScripts. Consultas con SQL. Creación de diferentes modelos para explotación de datos.

## Consultor BI (Nov 2009- Jun 2014)

Análisis, diseño e implementación de procesos. Generación de procesos automatizados (SP, Triggers, Jobs y Cron). Reporting, mapeo y modelado en Microstrategy. Armado de paquetes con SSIS 2005 y 2008. Encadenamientos de procesos de forma lógica. Armado de consultas con SQL Server para Testing y validación de datos. Aplicación de diseños de almacén de datos (Datawarehouse).

